【裁判字號】    92,交聲,603
【裁判日期】    920428
【裁判案由】    交管條例聲異
【裁判全文】
臺灣板橋地方法院交通事件裁定                    九十二年度交聲字第六０三號
    原處分機關  交通部公路總局臺北區監理所
    異  議  人
    即受處分人  甲○○
右列受處分人因違反道路交通管理處罰條例案件，對於交通部公路總局臺北區監理所
於九十二年一月二十八日所為之處分（原處分案號：北監自裁字第裁四０－ＣＲＰ０
二０五一九號），聲明異議，本院裁定如左：
    主  文
異議駁回。
    理  由
一、聲明異議意旨略以：異議人即受處分人甲○○主張伊所有之車牌號碼為三Ｅ－八
    六六八號自用小客車，於民國九十一年十月二十二日，在臺北縣永和市○○路○
    道路收費停車處所停車，嗣經警以不依規定繳費逕行舉發，經伊申訴表明因伊停
    車當時已有殘障證明置於儀表上方，而於未收到繳費單之情況下，誤認係收費員
    看到殘障證明故未開立繳費單，致未前往收費員處詢問，伊絕非不願繳費新臺幣
    （下同）二十元；如因伊未辦理銷單手續而處罰伊繳費六百元，豈非與政府向來
    便利殘胞之政策相反？況伊停車可享免費，異議人對原處分不服，爰聲明異議，
    請求撤銷原處分云云。
二、按汽車駕駛人停車時，有在道路收費停車處所停車，不依規定繳費者，處六百元
    以上一千二百元以下罰鍰，道路交通管理處罰條例第五十六條第一項第十一款定
    有明文。復按身心障礙者免費停車優惠措施一律先開立人工計時繳費通知單，事
    後再持所需證件洽本縣（即臺北縣）各停管場或路邊收費崗亭之收費員銷單，臺
    北縣路邊收費停車場身心障礙者優惠停車查核作業規定第四條亦定有明文。
三、經查，異議人所有車牌號碼為三Ｅ－八六六八號自用小客車，於九十一年十月二
    十二日，在臺北縣永和市○○路○道路收費停車處所停車，不依規定繳費，而經
    警逕行舉發之事實，有臺北縣政府警察局舉發違反道路交通管理事件通知單一紙
    附卷可稽。又本件管理員依規定製發人工計時繳費通知單，並夾於擋風玻璃上，
    駕駛人停車離場時未見車上夾有繳費通知單，應以電話語音查詢專線（０二）0
    0000000或利用臺北縣政府資訊服務網站停車費查詢系統，或電洽臺北縣
    各停管場查單補費，若未於繳費期限內查單補費，視同逾期未繳；臺北縣政府自
    九十一年四月一日起實施「臺北縣路邊收費停車場身心障礙者優惠停車查核作業
    規定」，身心障礙者停車於臺北縣路邊收費路段，依規定須憑證向收費管理員或
    停管場辦理銷單手續，方得以免費，否則仍須繳納停車費等情，亦有臺北縣路邊
    收費停車場身心障礙者優惠停車查核作業規定、臺北縣政府九十二年一月六日書
    函各一份在卷足憑。矧異議人既坦承因伊停車當時已有殘障證明置於儀表上方，
    而於未收到繳費單之情況下，誤認係收費員看到殘障證明故未開立繳費單，致未
    前往收費員處詢問等語，足見異議人並未向停管場查單並據以辦理銷單手續至明
    。異議人雖係輕度肢障者，符合優惠停車之規定（有殘障手冊及專用停車位識別
    證各一紙附卷可稽），但仍應依上開「臺北縣路邊收費停車場身心障礙者優惠停
    車查核作業規定」辦理銷單手續，其理由業如前述，是異議人所為之辯解，尚無
    足採。原處分機關據以援引前揭規定，裁處異議人罰鍰六百元，依照上開說明，
    並無不合，應予維持。本件異議為無理由，應予駁回。
四、依道路交通案件處理辦法第十九條，裁定如主文。
中      華      民      國    九十二    年      四      月    二十八    日
                                      臺灣板橋地方法院交通法庭
                                          法  官  楊  千  儀
右正本證明與原本無異。
如不服本裁定，應於送達後五日內，向本院提出抗告狀。
                                          書記官  吳  河  東
中      華      民      國    九十二    年      四      月    二十八    日


司法院資訊處製作；財團法人民間司法改革基金會備份。
